臺灣高雄地方法院民事判決　　　　　 110年度雄簡字第2179號
原　　　告　金科代國際股份有限公司

法定代理人　楊喻閎　
訴訟代理人　郭怡均　
被　　　告　許純真　


上列當事人間履行契約事件，本院民國111 年1 月10日辯論終結
，判決如下：
    主      文
原告之訴駁回。
訴訟費用由原告負擔。
    事實及理由
一、原告主張：被告委託原告申辦機車貸款，約定申請貸款完成
    後由被告支付實際貸款總金額百分之27及新臺幣( 下同) 4,
    500 動保設定費作為服務報酬，並於民國110 年7 月22日簽
    立委託契約書( 下稱系爭契約) 。嗣原告於110 年7 月22、
    23日已代被告尋得訴外人裕富數位資融股份有限公司( 下稱
    裕富公司) ，申辦貸款，分別核貸250,000 元、130,000 元
    。詎被告拒絕對保，依系爭契約第5 條已視同違約，應給付
    原告以服務報酬102,600 元【( 250000+130000) *百分之27
    】計算之違約金，爰依系爭契約第5 條提起本件訴訟等語。
    並聲明：被告應給付原告102,600 元及自起訴狀繕本送達翌
    日起至清償日止，按週年利率百分之5 計算之利息。
二、被告則以：原告以電話詢問貸款時，原表達為玉山銀行人員
    ，但系爭契約上是原告名稱，且被告本來只要貸款130,000
    元，是原告一直加金額，後來因為原告人員一直催促又一直
    盧被告，被告迫於無奈只好簽名，簽完回傳後覺得不合理，
    當日即告知原告要終止，不想申辦，所以之後就沒有再接電
    話，也沒有對保，更沒有取得款項，故原告請求無理由等詞
    置辯。並聲明：原告之訴駁回。
三、得心證之理由：
  ㈠系爭契約應已成立：
    原告主張與被告訂立系爭契約等情，被告固不爭執有簽立系
    爭合約書，惟辯稱係迫於無奈簽立，並以前詞為辯云云。然
    縱原告人員初始告知其為玉山銀行人員，被告本意亦僅欲貸
    款130,000 元等節為真，被告於簽立系爭契約前，已知悉系
    爭契約代辦者為原告，非玉山銀行，且貸款金額為250,000
    元、130,000 元，以及貸款期數與還款方案等，此經被告陳
    述在卷甚詳( 見本院卷第66頁) ，顯見被告明知系爭契約內
    容，仍為簽署。又與原告人員電話遠端聯繫，生命身體應安
    全無訛，被告為具有社會經驗之成年人，倘不願申辦自可直
    接回絕原告，或自行掛電話以終止與原告人員之通話，被告
    未為及此，仍簽立系爭契約，堪認系爭契約應已成立。
  ㈡原告未依約覓得「銀行」承辦貸款，主張被告違約請求給付
    違約金應無理由：
  ⒈系爭契約約定略以：委辦金額係計畫申請金額，實際核貸金
    額依「銀行」同意核貸數額為準；原告代被告向「金融機構
    」申辦貸款，以期完成委託；被告同意授權原告全權處理申
    請「銀行」各項貸款辦理事項；被告應在原告完成「銀行」
    貸款當日至核準「銀行」完成對保手續，若不願至「銀行」
    簽立對保手續視同違約；被告如有逃避之嫌不願配合填申請
    書、補資料、配合行員照會內容、對保等視同違約，需支付
    違約金即申辦金額之報酬等語( 見本院卷第13頁) 。由上開
    約定可知，核貸、對保等均以銀行為之，而銀行業與其他放
    款機構之組織規章、規範法規等均有不同，被告自可選擇融
    資貸款對象為銀行業或其他放款公司行號，系爭契約既明文
    銀行且反覆敘明，堪認被告委託原告辦理貸款之機構應為銀
    行。
  ⒉原告雖提出裕富公司核準通知書為證( 見本院卷第15、17頁
    ) ，惟自金融監督管理委員會( 即金管會) 之銀行局「金融
    機構基本資料查詢」之公開資訊中，查無裕富公司之資訊，
    難認裕富公司屬於銀行業之金融機構。要與系爭契約受託辦
    理貸款之機構應為銀行之約定不符，故難謂原告已依約完成
    委託事項。況原告自陳係以電話通知對保，但被告不接電話
    ；被告表示不要辦理後就不接電話等語( 見本院卷第67頁)
    ，是以被告終止系爭契約後，即無義務配合辦理對保，被告
    於裕富公司核準後亦未明示，或已向裕富公司對保之方式，
    同意將貸款機構自銀行業變更為非銀行業之裕富公司，則原
    告未依系爭契約覓得銀行辦理貸款，故其主張被告未對保違
    約，並請求相關費用，尚難准許。
四、綜上所述，原告依系爭契約之法律關係，請求被告應給付原
    告102,600 元及自起訴狀繕本送達被告翌日起至清償日止，
    按週年利率百分之5 計算之遲延利息，為無理由，應予駁回
    。
五、訴訟費用負擔之依據：民事訴訟法第78條。
中    華    民    國   111    年    1     月    24    日
                  高雄簡易庭  法      官  楊詠惠
以上正本係照原本作成。
如不服本判決，應於送達後20日內，向本院提出上訴狀並表明上
訴理由，如於本判決宣示後送達前提起上訴者，應於判決送達後
20日內補提上訴理由書（須附繕本）。
中    華    民    國   111    年    1     月    24    日
                              書  記  官  蔡佩珊